臺灣新北地方法院刑事裁定
110年度原訴字第88號
被      告  陳昭明





選任辯護人  蔣子嫣律師
            李德豪律師
上列被告因殺人未遂等案件，本院裁定如下：
    主  文
陳昭明於提出新臺幣貳拾萬元之保證金後，准予停止羈押，並應
限制住居在新北市○○區○○路○段○○○巷○號三樓Ｄ室，及自陳昭明或
第三人為陳昭明提出保證金而停止羈押之日起限制出境、出海捌
月。
    理  由
一、按對被告所執行之羈押，本質上係為保全證據，或為使偵查
    、審判程序得以順利進行及擔保嗣後刑之執行程序，而對被
    告所實施剝奪其人身自由之強制處分，因之被告有無羈押之
    必要，應依案件進行之程度不同而予認定。又所謂羈押之必
    要性，係由法院就具體個案，依職權衡酌是否有非予羈押顯
    難保全證據或難以遂行訴訟程序者為準據。換言之，被告縱
    屬犯罪嫌疑重大，且具有法定羈押原因，若依比例原則判斷
    並無羈押之必要者，自得為停止羈押之裁定，或改以其他干
    預被告權利較為輕微之強制處分，刑事訴訟法第101條之2所
    規定之具保、責付、第111條第5項之限制住居、第93之6條
    之得命具保、責付或限制住居者，亦得命限制出境、出海等
    規定，即本此意旨而設。
二、經查：
　㈠被告陳昭明因殺人未遂等案件，經本院前於民國110年12月7
    日訊問後，已坦承起訴書所載之犯罪事實及罪名，並有卷內
    事證可佐，足認被告涉犯刑法第271條第2項、第1項之殺人
    未遂罪、同法第150條第2項第1款之妨害秩序罪、同法第354
    條之毀損罪等，其犯罪嫌疑重大；又其於偵查中供述案發之
    細部經過亦與其他共犯有所出入，參酌本案另有其他共犯未
    到案，且被告亦自承曾與本案已起訴之被告討論如何擔罪，
    且於偵查中供稱有指示眾人逃往何處以避免員警查緝之舉動
    ，另被告陳昭明前於105年、107年、108年及110年間，亦有
    因另案經通緝之紀錄，有臺灣高等法院被告前案紀錄表可查
    ，足認有勾串共犯或證人、逃亡之舉，而被告所涉犯殺人未
    遂罪為最輕本刑5年以上有期徒刑之罪，良以重罪常伴有逃
    亡、滅證之高度可能，係趨吉避凶脫免刑責不甘受罰之基本
    人性，再審酌被告犯後已有串證、逃亡之舉，自有相當理由
    足認被告有再次逃亡、串證之虞。此外，被告與被害人翁俊
    評並不認識，僅因他人邀約即共同前往尋仇，被告更與其他
    共犯於公眾得出入場所持西瓜刀下手攻擊被害人翁俊評，致
    被害人翁俊評腹部受有開放性傷口且臟器外露，傷勢嚴重，
    其手段殘暴，所為對社會治安亦有重大危害，參酌本案情節
    、公共利益之維護，以及對被告人身自由之受限程度，認非
    予羈押，難以進行後續審判及執行，而有羈押之必要，依刑
    事訴訟法第101條第1項第1款、第2款、第3款規定，應予羈
    押，並於110年12月7日執行羈押在案，並禁止接見、通信及
    受授物件。嗣本院認為被告之羈押原因仍然存在，且有繼續
    羈押之必要，又裁定自111年3月7日起延長羈押2月在案。
　㈡茲羈押期限即將屆至，經本院於111年4月27日訊問被告後，
    並聽取公訴人及辯護人之意見，復依卷內各該證據資料，足
    認被告涉犯刑法第150條第2項第1款意圖供行使之用而攜帶
    兇器犯在公眾得出入之場所聚集三人以上下手實施強暴罪、
    同法第271條第2項、第1項之殺人未遂罪及同法第354條之毀
    損罪等，犯罪嫌疑確為重大。又被告於案發後曾指示眾人如
    何逃匿以免遭員警查緝，另被告曾因有遭通緝之紀錄，因於
    本案所涉犯殺人未遂罪為最輕本刑5年以上有期徒刑之重罪
    ，仍有事實及相當理由足認被告有逃亡之虞。惟本案業經本
    院於111年4月27日就檢辯雙方傳訊之全部證人經傳喚到庭交
    互詰問完畢，或就未到之證人經拘提後仍未到庭，且由共同
    被告及辯護人捨棄聲請傳喚，是已無其他證人尚待交互詰問
    ，經權衡國家刑事司法權之有效行使、社會秩序及公共利益
    、本案犯行造成之法益侵害大小、被告所涉犯罪之惡性程度
    以及本案審理之進度等情，認倘課予被告提出相當之保證金
    ，及限制住居、限制出境、出海等方式，應得以對被告形成
    相當程度之心理拘束力，並可確保後續審理及執行程序順利
    進行，而無羈押之必要。爰命被告提出新臺幣20萬元之保證
    金後而停止羈押，並限制住居於主文所示之住所，及自被告
    或第三人為被告提出保證金而停止羈押之日起限制出境、出
    海8月（此由本院通知執行機關即內政部移民署及行政院海
    洋委員會海巡署偵防分署執行之）。
　㈢末按「停止羈押後有下列情形之一者，得命再執行羈押：一
    、經合法傳喚無正當之理由不到場者。二、受住居之限制而
    違背者。三、本案新發生第101條第1項、第101條之1第1項
    各款所定情形之一者。四、違背法院依前條所定應遵守之事
    項者。五、依第101條第1項第3款羈押之被告，因第114條第
    3款之情形停止羈押後，其停止羈押之原因已消滅，而仍有
    羈押之必要者」，刑事訴訟法第117條第1項定有明文。是被
    告如於停止羈押期間，有上開情形，本院自得再予執行羈押
    ，併此敘明。
三、依刑事訴訟法第111條、第93條之6、第121條第1項，裁定如
    主文。
中　　華　　民　　國　　111 　年　　5 　　月　　6 　　日
                  刑事第八庭  審判長法  官  楊仲農

                                    法  官  陳盈如

                                    法  官  林翠珊
上列正本證明與原本無異。
如不服本裁定應於裁定送達後五日內向本院提出抗告狀。 
                                    書記官　王敏芳
中　　華　　民　　國　　111 　年　　5 　　月　　6 　　日